【裁判字號】    90,易,120
【裁判日期】    900403
【裁判案由】    傷害
【裁判全文】
台灣苗栗地方法院刑事判決                            九十年度易字第一二號
    公  訴  人  臺灣苗栗地方法院檢察署檢察官
    被      告  乙○○
右列被告因傷害案件，經檢察官提起公訴（八十九年度偵字第五０八二號），本院判
決如左：
    主  文
乙○○傷害人之身體，處拘役肆拾日，如易科罰金，以佰元折算壹日。
    事  實
一、乙○○於民國八十九年十月二日六時四十分許，在苗栗縣竹南鎮大埔里十七鄰竹
    篙厝三十六號住處旁之空地，因見甲○○、丙○○夫妻前來家中理論，丙○○並
    懷疑甲○○與乙○○母親陳周秀桃間有男女曖昧關係，在場漫罵，而引起在現場
    之乙○○不悅，護母心切，竟先推倒丙○○後（未成傷），於雙方拉扯間又基於
    傷害人身體之犯意，徒手毆打甲○○鼻子，致甲○○受此擊失去重心向後仰倒，
    因而受有鼻子撕裂傷、鼻骨骨折併流鼻血、後腦勺擦挫傷併頭暈、噁心、想吐等
    頭部外傷之輕度腦震盪等傷害。
二、案經甲○○訴由苗栗縣警察局竹南分局報請臺灣苗栗地方法院檢察署檢察官偵查
    起訴。
    理  由
一、本件訊據被告乙○○矢口否認有傷害之犯行，辯稱：係因告訴人甲○○及其妻丙○○至伊住處叫囂、漫罵，甲○○、丙○○竟聯手打伊，伊反手往上一推，不知
    碰及甲○○何處，並非故意傷害甲○○云云。惟查，右揭事實，業據告訴人甲○○指訴歷歷，核與在場目擊證人丙○○證述：當日上午伊與甲○○至被告住處前
    空地欲找其母陳周秀桃理論，被告有打伊先生鼻子，有流鼻血，伊先生頭有撞到
    等語（參見本院九十年三月二十日審理筆錄）相符，參以本院向慈醫院函查告訴
    人之病症說明及鼻骨Ｘ光片所示，告訴人受有鼻子撕裂傷、鼻骨骨折併流鼻血、
    後腦勺擦挫傷併頭暈、噁心、想吐等頭部外傷之輕度腦震盪等傷害，乃與其指訴
    受毆致傷之情節相吻合，雖被告以上開情詞置辯，然就告訴人之傷勢觀之，應係
    極大之外力所造成，果若如被告所陳係拉扯之間，不經意碰撞，衡情，不會造成
    鼻骨骨折如斯嚴重之傷害，且被告自承與人拉扯推擠，會使他人因而受傷一事知
    稔等語，酌以被告乃三十八歲之壯年，告訴人則為七十歲之老人，有其等年籍在
    卷可稽，足徵，被告對其出手將致告訴人受傷一事係明知且有意使其發生甚明，
    其辯稱無傷害故意云云，顯係卸責之詞，不足憑採。其另辯稱係因告訴人出手毆
    打伊始反推告訴人云云，惟質以被告所受傷勢，自承並未驗傷，且縱如被告所言
    ，案發時雙方乃係相互推擠，亦無解於被告犯行，此外並有慈祐醫院案發當日出
    具之診斷證明書一紙、該醫院於九十年三月十二日以慈醫字第九０００二三號函
    覆告訴人之病症說明及鼻骨Ｘ光片各一份在卷可稽。本案事證明確，被告犯行洵
    堪認定。
二、核被告所為，係犯刑法第二百七十七條第一項之傷害罪。爰審酌被告品行尚佳，
    此有臺灣高等法院被告全國前案紀錄表一紙在卷可參、護母心切之犯罪動機、目
    的、手段、告訴人所受傷害程度及被告犯罪否認態度不佳等一切情狀，量處如主
    文所示之刑，並諭知易科罰金之折算標準。
據上論斷，應依刑事訴訟法第二百九十九條第一項前段，刑法第二百七十七條第一項
、第四十一條，罰金罰鍰提高標準條例第一條前段、第二條，判決如主文。
本案經檢察官呂曾達到庭執行職務。
中      華      民      國      九十      年    四    月      三       日
                                      臺灣苗栗地方法院刑事第二庭
                                   法  官  黃  賢  婷
右正本證明與原本無異。
如不服本判決，應於判決送達後十日內向本院提出上訴狀( 應附繕本 )，上訴於
臺灣高等法院台中分院。
附錄法條
刑法第二百七十七條第一項
傷害人之身體健康者，處三年以下有期徒刑、拘役或一千元以下罰金。


司法院資訊處製作；財團法人民間司法改革基金會備份。
